Cellar/aspell/0.60.8/lib/aspell-0.60/lv_affix.dat
#divdabju sufiksi
# is dams damais
# II un III konjugācijas
SFX M Y 29
SFX M   t   jis       [t]
SFX M   t   jusi      [t]
SFX M   t   jušais    [t]
SFX M   t   jusī      [t]
SFX M   t   juši      [t]
SFX M   t   jušas     [t]
SFX M   t   jušie     [t]
SFX M   t   jušās     [t]
SFX M   t   juša      [t]
SFX M   t   jušā      [t]
SFX M   t   jušu      [t]
SFX M   t   jušo      [t]
SFX M   t   jušam     [t]
SFX M   t   jušai     [t]
SFX M   t   jušajam   [t]
SFX M   t   jušajai   [t]
SFX M   t   jušiem    [t]
SFX M   t   jušām     [t]
SFX M   t   jušajiem  [t]
SFX M   t   jušajām   [t]
SFX M   t   jušus     [t]
SFX M   t   jušos     [t]
SFX M   t   jušajā    [t]
SFX M   t   jušajos   [t]
SFX M   t   jušajās   [t]
SFX M   t   dams      [t]
SFX M   t   dama      [t]
SFX M   t   damies    [t]
SFX M   t   damās     [t]


##########################################################
#
#                       LIETVĀRDI
#
##########################################################

#kaut kā jāiemāna pamazināmās formas

#lietvārdi I.deklinācija - galds, vējš
#nouns, 1st declination, m.
SFX O Y 18
SFX O   s     us    [s]      #akuzativs
SFX O   š     us    [š]
SFX O   s     a     [s]      #ģenitivs vsk
SFX O   š     a     [š]
SFX O   s     am    [s]      #dativs vsk
SFX O   š     am    [š]
SFX O   s     u     [s]      #akuzativs un instrum., ari dsk gjen,
SFX O   š     u     [š]
SFX O   s     ā     [s]      #lokativs vsk
SFX O   š     ā     [š]
SFX O   s     i     [s]      #nominativs
SFX O   š     i     [š]
SFX O   s     iem   [s]      #dativs
SFX O   š     iem   [š]
SFX O   s     os    [s]      #lokativs
SFX O   š     os    [š]
SFX O   s     0    [s]      #vokativs
SFX O   š     0    [š]

#lietvārdi I.deklinācija - galds, vējš
#nouns, 1st declination, m.
#PAMAZINĀMĀS formas
SFX t Y 18
SFX t   s     iņš   [s]      #viensk. nom.
SFX t   š     iņš   [š]      #viensk. nom.
SFX t   s     iņi   [s]      #dsk. nom.
SFX t   š     iņi   [š]      #dsk. nom.
SFX t   s     iņa   [s]      #ģenitīvs, d. nom.
SFX t   s     iņam  [s]      #dativs
SFX t   s     iņu   [s]      #akuzativs, instr, d.gjen,
SFX t   s     iņus  [s]      #dsk. akuzativs,.
SFX t   s     iņā   [s]      #lokativs
SFX t   s     iņiem [s]      #dativs, instr
SFX t   s     iņos  [s]      #lokativs
SFX t   š     iņa   [š]      #ģenitīvs, d. nom.
SFX t   š     iņam  [š]      #dativs
SFX t   š     iņu   [š]      #akuzativs, instr, d.gjen,
SFX t   š     iņus  [š]      #dsk. akuzativs
SFX t   š     iņā   [š]      #lokativs
SFX t   š     iņiem [š]      #dativs, instr
SFX t   š     iņos  [š]      #lokativs



#lietvārdi II.deklinācija - kurmis, akmens, suns
#nouns, 2nd declination, m.
#līdzskaņu mijas:
#
#t - š
#d - ž
#s - š
#z - ž
#n - ņ
#l - ļ
#v - vj
#sn - šņ
#p - pj
#b - bj
#m - mj
#c - č
#dz - dž
#zn - žņ
#sl - šļ
#zl - žļ
#ln - ļņ
SFX P Y 90
SFX P   is    a      [^bpmvtcdzsnl]is      #gjen
SFX P   is    ja     [bpmv]is      #gjen
SFX P   tis   ša     [t]is      #gjen
SFX P   cis   ča     [c]is      #gjen
SFX P   dis   ža     [d]is      #gjen
SFX P   zis   ža     [z]is      #gjen
SFX P   sis   ša     [s]is      #gjen
SFX P   nis   ņa     [n]is      #gjen
SFX P   lis   ļa     [l]is      #gjen
SFX P   snis  šņa    [s]nis     #gjen
SFX P   znis  žņa    [z]nis      #gjen
SFX P   slis  šļa    [s]lis      #gjen
SFX P   zlis  žļa    [z]lis      #gjen
SFX P   lnis  ļņa    [l]nis      #gjen
SFX P   ns    ņa     [n]s      #gjen suns,
SFX P   s     m      [i]s      #dat
SFX P   s     im     [n]s      #dat suns
SFX P   s     0      [i]s      #akk, instr vsk
SFX P   s     i      [n]s      #akk, instr vsk suns
SFX P   is    ī      [i]s      #lok
SFX P   s     ī      [n]s      #lok
SFX P   is    ji     [bpmv]is   #nom dsk
SFX P   is    i      [ģrķ]is      #nom dsk
SFX P   tis   ši     [t]is      #nom dsk
SFX P   cis   či     [c]is      #nom dsk
SFX P   dis   ži     [d]is      #nom dsk
SFX P   zis   ži     [z]is      #nom dsk
SFX P   sis   ši     [s]is      #nom dsk
SFX P   nis   ņi     [n]is      #nom dsk
SFX P   lis   ļi     [l]is      #nom dsk
SFX P   snis  šņi    [s]nis     #nom dsk
SFX P   znis  žņi    [z]nis     #nom dsk
SFX P   slis  šļi    [s]lis     #nom dsk
SFX P   zlis  žļi    [z]lis     #nom dsk
#KPS SFX P   lnis  ļņi    [p]is      #nom dsk
SFX P   ns    ņi     [n]s       #nom dsk suns
SFX P   is    ju     [bpmv]is   #gjen dsk
SFX P   is    u      [ģrķ]is      #gjen dsk
SFX P   tis   šu     [t]is      #gjen dsk
SFX P   cis   ču     [c]is      #gjen dsk
SFX P   ns    ņu     [n]s       #gjen dsk
SFX P   dis   žu     [d]is      #gjen dsk
SFX P   zis   žu     [z]is      #gjen dsk
SFX P   sis   šu     [s]is      #gjen dsk
SFX P   nis   ņu     [n]is      #gjen dsk
SFX P   lis   ļu     [l]is      #gjen dsk
SFX P   snis  šņu    [s]nis     #gjen dsk
SFX P   znis  žņu    [z]nis     #gjen dsk
SFX P   slis  šļu    [s]lis     #gjen dsk
SFX P   zlis  žļu    [z]lis     #gjen dsk
#KPS SFX P   lnis  ļņu    [p]is      #gjen dsk
SFX P   is    jiem   [bpmv]is   #dat dsk, instr
SFX P   s     em     [ģrķ]is      #dat dsk
SFX P   tis   šiem     [t]is      #dat dsk
SFX P   cis   čiem     [c]is      #nom dsk
SFX P   dis   žiem     [d]is      #nom dsk
SFX P   zis   žiem     [z]is      #nom dsk
SFX P   sis   šiem     [s]is      #nom dsk
SFX P   nis   ņiem     [n]is      #nom dsk
SFX P   lis   ļiem     [l]is      #nom dsk
SFX P   snis  šņiem    [s]nis     #nom dsk
SFX P   znis  žņiem    [z]nis     #nom dsk
SFX P   slis  šļiem    [s]lis     #nom dsk
SFX P   zlis  žļiem    [z]lis     #nom dsk
#KPS SFX P   lnis  ļņiem    [p]is      #nom dsk
SFX P   ns    ņiem    [n]s      #nom dsk
SFX P   is    jus     [bpmv]is   #akk dsk
SFX P   is    us      [ģrķ]is      #nom dsk
SFX P   tis   šus     [t]is      #nom dsk
SFX P   cis   čus     [c]is      #nom dsk
SFX P   dis   žus     [d]is      #nom dsk
SFX P   zis   žus     [z]is      #nom dsk
SFX P   sis   šus     [s]is      #nom dsk
SFX P   nis   ņus     [n]is      #nom dsk
SFX P   lis   ļus     [l]is      #nom dsk
SFX P   snis  šņus    [s]nis     #nom dsk
SFX P   znis  žņus    [z]nis     #nom dsk
SFX P   slis  šļus    [s]lis     #nom dsk
SFX P   zlis  žļus    [z]lis     #nom dsk
#KPS SFX P   lnis  ļņus    [p]is      #nom dsk
#KPS SFX P   ns    ņus     [n]is      #nom dsk
SFX P   is    jos     [bpmv]is   #lok dsk
SFX P   is    os      [ģrķ]is      #lok dsk
SFX P   tis   šos     [t]is      #lok dsk
SFX P   cis   čos     [c]is      #lok dsk
SFX P   dis   žos     [d]is      #nom dsk
SFX P   zis   žos     [z]is      #nom dsk
SFX P   sis   šos     [s]is      #nom dsk
SFX P   nis   ņos     [n]is      #nom dsk
SFX P   lis   ļos     [l]is      #nom dsk
SFX P   snis  šņos    [s]nis     #nom dsk
SFX P   znis  žņos    [z]nis     #nom dsk
SFX P   slis  šļos    [s]lis     #nom dsk
SFX P   zlis  žļos    [z]lis     #nom dsk
#KPS SFX P   lnis  ļņos    [p]is      #nom dsk
SFX P   ns    ņos     [n]s      #nom dsk

#lietvārdi II.deklinācija - kurmis, akmens, suns
#nouns, 2nd declination, m.
#PAMAZINĀMĀS formas
#### JĀPĀRBAUDA!!!!!!!!!!!!!!!!!!!!!!!!!!!!!!!!!!!!!!!!!!!!!!
#### akmens. suns - iekļauti manuāli
SFX u Y 10
SFX u   is     ītis  [i]s      #viensk. nom.
SFX u   is     īši   [i]s      #viensk. nom.
SFX u   is     īša   [i]s      #v. ģenitīvs, d. nom.
SFX u   is     īšu   [i]s      #d. ģenitīvs,
SFX u   is     ītim  [i]s      #v. dativs
SFX u   is     īšiem [i]s      #d. dativs, d. instr.
SFX u   is     īti   [i]s      #v. akuzativs, instr,
SFX u   is     īšus  [i]s      #d. akuzativs
SFX u   is     ītī   [i]s      #v. lokativs
SFX u   is     īšos  [i]s      #d. lokatīvs



#lietvārdi III.deklinācija - lietus
#nouns, 3rd declination, m.
#pamazināmās formas maina deklināciju un to mazskaitlīguma dēļ
#afiksus taisīt nemaz nav jēgas - att formas pievienotas manuāli
SFX Q Y 2
SFX Q   s     m     [u]s      #dativs
SFX Q   s     0     [u]s      #akuzativs un instrum., ari dsk gjen,
#KPS SFX Q   us    ū     [s]      #lokativs
#KPS SFX Q   us    i     [s]      #nominativs
#KPS SFX Q   us    iem   [s]      #dativs
#KPS SFX Q   us    os    [s]      #lokativs

#lietvārdi IV.deklinācija - sala
#nouns, 4th declination, fem.
SFX R Y 7
SFX R   0     s     [a]      #ģenitīvs, d. nom.
SFX R   0     i     [a]      #dativs
SFX R   a     u     [a]      #akuzativs, instr, d.gjen, d. ak.
SFX R   a     ā     [a]      #lokativs
SFX R   a     ām    [a]      #dativs, instr
SFX R   a     u     [a]      #akuzativs, instr
SFX R   a     ās    [a]      #lokativs

#lietvārdi IV.deklinācija - sala
#nouns, 4th declination, fem.
#PAMAZINĀMĀS formas
SFX r Y 7
SFX r   a     iņa   [a]      #viensk. nom.
SFX r   a     iņas  [a]      #ģenitīvs, d. nom.
SFX r   a     iņai  [a]      #dativs
SFX r   a     iņu   [a]      #akuzativs, instr, d.gjen, d. ak.
SFX r   a     iņā   [a]      #lokativs
SFX r   a     iņām  [a]      #dativs, instr
SFX r   a     iņās  [a]      #lokativs


#lietvārdi V.deklinācija - sala
#nouns, 5th declination, fem.
#līdzskaņu mija - dsk. ģen.
# ir steriem izņēmumu, kuriem tā nau
#b - bj    : piekabe
#c - č     : sliece
#d - ž     : sliede
#l - ļ     : pīle
#m - mj    : zeme
#n - ņ     : sēne
#p - pj    : stepe
#s - š     : adrese
#t - š     : māte - , palete
#v - vj    : dzērve
#z - ž     : devīze
#sn - šņ   : loksne
#dz - dž   : kaudze
#zn - žņ   : zvaigzne
#kst - kš  : rīkste
SFX S Y 23
SFX S   0     s    e         #ģenitivs, arī dsk nom., akk !!!!!!!!!!
SFX S   0     i    [e]       #dativs !!!!!!!!
SFX S   e     i    [e]       #akuzativs un instrum., ari dsk gjen,
SFX S   e     ē    [e]       #lokativs
SFX S   e     u    [^bcdlmnpstvz]e      #ģenitivs dsk, ka vinju 2, 9
SFX S   e     ju   [b]e      #ģenitivs dsk, ka vinju 2, 9
SFX S   ce    ču   [c]e      #ģenitivs dsk, ka vinju 2, 9
SFX S   de    žu   [d]e      #ģenitivs dsk, ka vinju 2, 9
SFX S   le    ļu   [l]e      #ģenitivs dsk, ka vinju 2, 9
SFX S   e     ju   [m]e      #ģenitivs dsk, ka vinju 2, 9
SFX S   ne    ņu   [n]e      #ģenitivs dsk, ka vinju 2, 9
SFX S   sne   šņu  [s]ne     #ģenitivs dsk, ka vinju 2, 9
SFX S   zne   žņu  [z]ne     #ģenitivs dsk, ka vinju 2, 9
SFX S   e     ju   [p]e      #ģenitivs dsk, ka vinju 2, 9
SFX S   se    šu   [s]e      #ģenitivs dsk, ka vinju 2, 9
SFX S   te    šu   [t]e      #ģenitivs dsk, ka vinju 2, 9
SFX S   e     šu   [t]e      #ģenitivs dsk, ka vinju 2, 9
SFX S   ste   šu   [k]ste    #ģenitivs dsk, ka vinju 2, 9
SFX S   e     ju   [v]e      #ģenitivs dsk, ka vinju 2, 9
SFX S   ze    žu   [z]e      #ģenitivs dsk, ka vinju 2, 9
SFX S   e     u    [e]       #ģenitivs dsk, ka vinju 2, 9
SFX S   e     ēm   [e]       #dativs, instrum
SFX S   e     ēs   [e]       #lokativs

#lietvārdi V.deklinācija - sala
#nouns, 5th declination, fem.
#PAMAZINĀMĀS formas
SFX s Y 8
SFX s   e     īte   [e]      #viensk. nom.
SFX s   e     ītes  [e]      #ģenitīvs, d. nom.
SFX s   e     ītei  [e]      #dativs
SFX s   e     īti   [e]      #akuzativs, instr, d.gjen, d. ak.
SFX s   e     ītē   [e]      #lokativs
SFX s   e     īšu   [e]      #dativs, instr
SFX s   e     ītēm  [e]      #akuzativs, instr
SFX s   e     ītēs  [e]      #lokativs


#lietvārdi VI.deklinācija - sala
#nouns, 6th declination, fem.
#līdzskaņu mija dsk. ģen.- līdzīgi II dekl (biki mazāk)
# ir steriem izņēmumu, kuriem tā nau
#t - š : nakts - nakšu
#d - ž : sirds - siržu
#s - š : ilkss - ilkšu
#z - ž : birzs - biržu
#n - ņ : uguns - uguņu
#l - ļ : pils - piļu
#v - vj : zivs - zivju
#sn - šņ : krāsns - krāšņu
#st - š : pāksts - pākšu
#kaa buut ar ass?
#PAMZINĀMĀS formas maina deklināciju, tālab netiek aplūkotas
